---
title: "Sondeo violencia intrafamiliar"
author: "Sistema de información para la seguridad y convivencia (SISC) - Instituto de estudios políticos UdeA"
output: html_document
---
```{r setup, include = FALSE}
knitr::opts_chunk$set(warning = FALSE, message = FALSE)
```

```{r echo=FALSE, include=FALSE,, message=FALSE}
library('readxl')
library('dplyr')
library('janitor')
library('ggplot2')
library(scales)
library(tidyr)
library(plotly)
library(knitr)
library(tidyverse)

source("/Users/jeferson/Documents/sisc/gestion_conocimiento/sondeo_VIF/funciones.R")

data <- read_excel('./data/sondeo_de_opinion.xlsx') %>% clean_names() %>% 
  select(-c('marca_temporal'))

n_personas <- dim(data)[1]

identidad <- coun_porc(data, data$usted_es_marque_uno, "Identidad")

```

Muestra: **`r dim(data)[1]`**  

```{r echo=FALSE, include=TRUE, message=FALSE}

bar_sisc(identidad, identidad$Identidad, identidad$Casos, title_name = "Distribución por identidad de género",
        x_title =  "Identidades", y_title = "Número de casos", legend =  "Identidades")

```
```{r echo=FALSE, include=TRUE}
identidad_table <- identidad %>% 
  kable()
identidad_table
```

```{r echo=FALSE, include=FALSE}
orientacion <- coun_porc(data, data$usted_se_considera_marque_uno, "Orientación")
```

```{r echo=FALSE, include=TRUE}
bar_sisc(orientacion, x_val = orientacion$Orientación, y_val = orientacion$Casos, title_name = "Distribución por orientación sexual", x_title =  "Orientación", y_title = "Número de casos", legend =  "Orientación")

```

```{r echo=FALSE, include=TRUE}
orientacion_table <- orientacion %>% 
  kable()
orientacion_table
```

```{r echo=FALSE, include=FALSE}
comuna <- coun_porc(data, data$comuna_o_corregimiento_en_el_que_reside, "Comuna")
edad <- coun_porc(data, data$edad, "Edad")

data <- data %>% mutate(tiene_alguna_discapacidad =replace_na(tiene_alguna_discapacidad,"- Sin dato"))
discapacidad <- coun_porc(data, data$tiene_alguna_discapacidad, "Discapacidad")



data <- data %>% mutate(hace_parte_de_alguna_categoria_de_reconocimiento_etnico_racial_marque_uno =replace_na(hace_parte_de_alguna_categoria_de_reconocimiento_etnico_racial_marque_uno,"- Sin dato"))

etnia <- coun_porc(data, data$hace_parte_de_alguna_categoria_de_reconocimiento_etnico_racial_marque_uno, "Etnia")
```


```{r echo=FALSE, include=TRUE, fig.width= 10}
bar_sisc(comuna, x_val = comuna$Comuna, y_val = comuna$Casos, title_name = "Comuna de residencia",
         x_title = " ", y_title = "Número de casos", paleta = FALSE, rot_angel = 90)

```
```{r echo=FALSE, include=TRUE}

comuna_table <- comuna %>% 
  kable()
comuna_table
```

```{r echo=FALSE, include=TRUE, fig.width= 10}

bar_sisc(edad, x_val = edad$Edad, y_val = edad$Casos, paleta = FALSE, title_name = "Edad",
         x_title = "Rangos etarios", y_title = "Número de casos", order_bar = FALSE)

```
```{r echo=FALSE, include=TRUE}
edad_table <- edad %>% 
  kable()
edad_table
```


```{r echo=FALSE, include=TRUE, fig.width= 10}

bar_sisc(discapacidad, discapacidad$Discapacidad, discapacidad$Casos, title_name = "Discapacidad",
         x_title = " ", y_title = "Número de casos", legend = "Discapacidad")

```
```{r echo=FALSE, include=TRUE}
discapacidad_table <- discapacidad %>% 
  kable()
discapacidad_table
```

```{r echo=FALSE, include=TRUE, fig.width= 12}

bar_sisc(etnia, x_val = etnia$Etnia, y_val = etnia$Casos, title_name = "Etnia", x_title = " ", y_title = "Número de casos", legend = "Etnia")

```
```{r echo=FALSE, include=TRUE}
etnia_table <- etnia %>% 
  kable()
etnia_table
```


```{r echo=FALSE, include=TRUE}

violencia <- coun_porc(data, data$en_algun_momento_ha_sido_victima_de_violencia_por_parte_de_puede_marcar_varias_opciones, "Violencia")

split_opc <- separate(violencia, col = Violencia,
                     sep = ' - ', into = c('uno','dos','tres','cuatro','cinco','seis'))

mas_uno <- colSums(!is.na(split_opc))[2]


data_sep <- separate(data = data, col = en_algun_momento_ha_sido_victima_de_violencia_por_parte_de_puede_marcar_varias_opciones,
                     sep = ' - ', into = c('uno','dos','tres','cuatro','cinco','seis'))

agresores <- data.frame(table(sapply(c(data_sep$uno, data_sep$dos, data_sep$tres,  data_sep$cuatro,  data_sep$cinco, data_sep$seis), make_clean_names, USE.NAMES = F))) %>% 
  arrange(desc(Freq)) 

agresores <- agresores[-c(1,2),] #Se muede modificar de acuerdo al ninguno

row.names(agresores) <- 1:nrow(agresores)

agresores <- agresores %>% 
  ungroup() %>% 
  mutate(per =paste(round(Freq/sum(Freq)*100), "%"))

colnames(agresores) <- c("Agresores", "Casos", "Porcentaje")

no_ag <- data.frame(
  "respuesta" = c('Sí',"No"),
  "Casos"= c(sum(violencia[violencia$Violencia != "- Ninguno",]$Casos) ,sum(violencia[violencia$Violencia == "- Ninguno",]$Casos))
)

```

```{r echo = FALSE, include=FALSE}
no_viol <- data[data$en_algun_momento_ha_sido_victima_de_violencia_por_parte_de_puede_marcar_varias_opciones == "- Ninguno",]

identidad_no <- coun_porc(no_viol, no_viol$usted_es_marque_uno, "Identidad")

orientacion_no <- coun_porc(no_viol, no_viol$usted_se_considera_marque_uno, "Orientación")
```

```{r echo=FALSE, include=TRUE, fig.width= 10}
bar_sisc(no_ag, x_val = no_ag$respuesta, y_val = no_ag$Casos, paleta = FALSE, title_name = "Víctimas de VIF",
         y_title = "Número de Casos", x_title = " ")

```
En cuanto a las personas que respondieron que **no han sido víctimas** tenemos:

```{r echo=FALSE, include=TRUE, message=FALSE}

bar_sisc(identidad_no, identidad_no$Identidad, identidad_no$Casos, title_name = "Distribución por identidad de género - No víctimas",
        x_title =  "Identidades", y_title = "Número de casos", legend =  "Identidades")

```
```{r echo=FALSE, include=TRUE}
identidad_table_no <- identidad_no %>% 
  kable()
identidad_table_no
```
```{r echo=FALSE, include=TRUE}
bar_sisc(orientacion_no, x_val = orientacion_no$Orientación, y_val = orientacion_no$Casos, title_name = "Distribución por orientación sexual - No víctimas", x_title =  "Orientación", y_title = "Número de casos", legend =  "Orientación")

```

```{r echo=FALSE, include=TRUE}
orientacion_table_no <- orientacion_no %>% 
  kable()
orientacion_table_no
```
Ahora bien, para aquellos que **si han sido víctimas** tenemos los siguientes resultados:

```{r echo=FALSE, include=TRUE, fig.width= 10}
bar_sisc(agresores, x_val = agresores$Agresores, y_val = agresores$Casos, paleta = FALSE, title_name = "Victímas de VIF según relación o parentesco con el agresor",
         y_title = "Número de Casos", x_title = " ")

```
```{r echo=FALSE, include=TRUE}
agresores2 <- agresores %>% 
  kable()

agresores2
```
```{r echo=FALSE, include=FALSE}
denunciaron <- data_sep %>% 
       subset(!(uno %in% c("- Ninguno","- Ninguno," )| dos  %in%  c("Ninguno","Ninguno,") | tres  %in%  c("Ninguno","Ninguno,")   | 
                  cuatro  %in%  c("Ninguno","Ninguno,")|cinco  %in%  c("Ninguno","Ninguno,")|
                  seis  %in%  c("Ninguno","Ninguno,"))) 

denunc_num <- coun_porc(denunciaron, denunciaron$denuncio_dicha_violencia, "Denunció")


```

```{r echo=FALSE, include=TRUE, fig.width= 10}

ggplot(data = denunc_num, aes(x = "", y = denunc_num$Casos, fill = fct_inorder(denunc_num$Denunció))) +
  geom_bar(stat = "identity", width = 1)+
  coord_polar("y", start = 0)+
  scale_fill_manual(values =
                      c('#191B4F','#1CA4C9','#511C71','#515151','#F9A61F','#178D4B','#AE3E92','#F77F11')) +
  geom_text(aes(x = 0.9, y = c(74,26), label =denunc_num$Porcentaje), color = "white")+
  guides(fill = guide_legend(title = "Denunciaron"))+
  ggtitle("Víctimas VIF - denuncias")+
  theme(plot.title = element_text(hjust = 5, vjust = 1.5,color = "black"))+
  theme_void()



```

```{r echo=FALSE, include=FALSE, fig.width= 10}
bar_sisc(denunc_num, x_val = denunc_num$Denunció, y_val = denunc_num$Casos, title_name = "Víctimas VIF - denuncias", legend = "Denunciaron", paleta = TRUE, y_title = "Número de Casos", x_title = " ")

```


```{r echo=FALSE, include=TRUE}
denunc_table <- denunc_num %>% 
  kable()
denunc_table
```
```{r echo=FALSE, include=TRUE}

resp <- coun_porc(denunciaron[denunciaron$denuncio_dicha_violencia == '- No',],denunciaron[denunciaron$denuncio_dicha_violencia == '- No',]$si_la_respuesta_a_la_pregunta_anterior_fue_no_cual_fue_la_razon_por_la_que_no_denuncio_puede_marcar_varias_opciones, "Respuesta")


data_sep2 <- separate(data = denunciaron[denunciaron$denuncio_dicha_violencia == '- No',], col = si_la_respuesta_a_la_pregunta_anterior_fue_no_cual_fue_la_razon_por_la_que_no_denuncio_puede_marcar_varias_opciones,
                     sep = ' - ', into = c('uno','dos','tres','cuatro','cinco','seis'))

# razones por las que no denunció
motivo <- data.frame(table(sapply(c(data_sep2$uno, data_sep2$dos, data_sep2$tres,  data_sep2$cuatro,  data_sep2$cinco,  data_sep2$seis), make_clean_names, USE.NAMES = F))) %>% 
  arrange(desc(Freq)) %>% 
  ungroup() %>% 
  mutate(per = paste(round(Freq*100/272), "%")) 
motivo <- motivo[-c(1),] #Se muede modificar de acuerdo al ninguno
row.names(motivo) <- 1:nrow(motivo)

for(x in 1:12){
motivo$Var1 = str_replace(motivo$Var1, "_", " ")
}

colnames(motivo) <- c("Razones para no denunciar", "Casos", "Porcentaje")

motivo2 <- motivo %>% 
  kable()

motivo2

```

```{r echo=FALSE, include=FALSE}
no_den_identidad <- data_sep2 %>% 
  group_by(uno, dos, tres, cuatro, cinco, seis, usted_es_marque_uno) %>% 
  count() %>%
  mutate(dos = if_else(is.na(dos), "", dos), tres = if_else(is.na(tres), "", tres),
         cuatro = if_else(is.na(cuatro), "", cuatro), cinco = if_else(is.na(cinco), "", cinco),
         seis = if_else(is.na(seis), "", seis), uno = if_else(is.na(uno), "- Sin dato", uno)) %>% 
  unite(union, c(uno, dos, tres, cuatro, cinco, seis), sep = " ", remove = TRUE) %>% 
  rename(Casos =n, Identidad = usted_es_marque_uno, `Razones para no denunciar`  = union) %>% 
  ungroup() %>% 
  mutate( Porcentaje = paste(round(Casos*100/sum(Casos)),'%'))

no_den_orientacion <- data_sep2 %>% 
  group_by(uno, dos, tres, cuatro, cinco, seis, usted_se_considera_marque_uno) %>% 
  count() %>%
  mutate(dos = if_else(is.na(dos), "", dos), tres = if_else(is.na(tres), "", tres),
         cuatro = if_else(is.na(cuatro), "", cuatro), cinco = if_else(is.na(cinco), "", cinco),
         seis = if_else(is.na(seis), "", seis), uno = if_else(is.na(uno), "- Sin dato", uno)) %>% 
  unite(union, c(uno, dos, tres, cuatro, cinco, seis), sep = " ", remove = TRUE) %>% 
  rename(Casos =n, Orientacion = usted_se_considera_marque_uno, `Razones para no denunciar` = union) %>% 
  ungroup() %>% 
  mutate( Porcentaje = paste(round(Casos*100/sum(Casos)),'%'))

```

Las siguientes son las razones por las cuales no denunciaron según la **identidad de género** de la víctima:
```{r echo=FALSE, include=TRUE}

no_den_identidad_table <- no_den_identidad %>% 
  kable()
no_den_identidad_table
```

Las siguientes son las razones por las cuales no denunciaron según la **orientación sexual** de la víctima:

```{r echo=FALSE, include=TRUE}

no_den_orientacion_table <- no_den_orientacion %>% 
  kable()
no_den_orientacion_table
```

```{r echo=FALSE, include=FALSE}

identidad2 <- denunciaron %>% 
  group_by(usted_es_marque_uno, denuncio_dicha_violencia) %>% 
  count() %>% 
  mutate(per = paste(round(n*100/229), "%"))

orientacion2 <- denunciaron %>% 
  group_by(usted_se_considera_marque_uno, denuncio_dicha_violencia) %>% 
  count() %>% 
  mutate(per = paste(round(n*100/229), "%"))
colnames(identidad2)<- c("Identidad","Denunció","Casos" ,"Porcentaje")

```

```{r echo=FALSE, include=TRUE}
bar_cat_sisc(identidad2, x_val = identidad2$Identidad, y_val = identidad2$Casos, category = identidad2$Denunció, title_name = "Víctimas VIF - denuncias según identiddad de género", x_title = "Identidades", y_title = "Número de casos", legend = "Denunció")

```


```{r echo=FALSE, include=TRUE}

identidad2_table <- identidad2 %>% 
  kable()
identidad2_table
```
```{r echo=FALSE, include=TRUE}

colnames(orientacion2)<- c("Orientación","Denunció","Casos" ,"Porcentaje")
```
```{r echo=FALSE, include=TRUE, fig.width= 10}
bar_cat_sisc(orientacion2, x_val = orientacion2$Orientación, y_val = orientacion2$Casos, category = orientacion2$Denunció, title_name = "Víctimas VIF - denuncias según orientación sexual", x_title = "Orientación", y_title = "Número de casos", legend = "Denunció")

```

```{r echo=FALSE, include=TRUE}
orientacion2_table <- orientacion2 %>% 
  kable()
orientacion2_table
```



```{r echo=FALSE, include=FALSE}
resp_si <- denunciaron[denunciaron$denuncio_dicha_violencia == '- Sí',] %>% 
  group_by(si_la_respuesta_fue_si_a_que_entidad_mecanismo_o_grupo_acudio_puede_marcar_varias_opciones) %>% 
  count() %>% 
  arrange(desc(n))


data_sep3 <- separate(data = denunciaron[denunciaron$denuncio_dicha_violencia == '- Sí',], col = si_la_respuesta_fue_si_a_que_entidad_mecanismo_o_grupo_acudio_puede_marcar_varias_opciones,
                      sep = ' - ', into = c('uno','dos','tres','cuatro','cinco','seis'))


mas_entidad <- colSums(!is.na(data_sep3))[2]
entidad <- data.frame(table(sapply(c(data_sep3$uno, data_sep3$dos, data_sep3$tres,  data_sep3$cuatro,  data_sep3$cinco, data_sep3$seis), make_clean_names, USE.NAMES = F))) %>% 
  arrange(desc(Freq)) %>% 
  mutate(per = paste(round(Freq*100/96), "%"))
  
entidad <- entidad[-c(1),] #Se muede modificar de acuerdo al ninguno
row.names(entidad) <- 1:nrow(entidad)

for(x in 1:6){entidad$Var1 = str_replace(entidad$Var1, "_", " ")}


colnames(entidad)<- c("Entidad", "Casos", "Porcentaje")

```

```{r echo=FALSE, include=TRUE, fig.width= 15, fig.height=10}
bar_sisc(entidad, x_val = entidad$Entidad, y_val = entidad$Casos, title_name = "Instancia a la que acudió", x_title = " ", y_title = "Número de casos", legend = "Entidad")

```

Del total de personas que acudieron a una entidad, **`r sum(!is.na(data_sep3$dos))`**  buscaron ayuda en más de una de ellas.

```{r echo=FALSE, include=TRUE}
entidad_table <- entidad %>% 
  kable()
entidad_table
```

```{r echo=FALSE, include=FALSE}
data_sep4 <- separate(data = denunciaron[denunciaron$denuncio_dicha_violencia == '- Sí',], col = como_califica_su_experiencia_en_caso_de_haber_denunciando_puede_marcar_varias_opciones,
                      sep = ' - ', into = c('uno','dos','tres','cuatro','cinco','seis'))

experiencia_ent <- data.frame(table(sapply(c(data_sep4$uno, data_sep4$dos, data_sep4$tres,  data_sep4$cuatro,  data_sep4$cinco, data_sep4$seis), make_clean_names, USE.NAMES = F))) %>% 
  arrange(desc(Freq)) %>% 
  mutate(per = paste(round(Freq*100/62), "%"))
experiencia_ent <- experiencia_ent[-c(1),] #Se muede modificar de acuerdo al ninguno
row.names(experiencia_ent) <- 1:nrow(experiencia_ent)
colnames(experiencia_ent)<- c("Experiencia entidad", "Casos", "Porcentaje")

for(x in 1:11){
experiencia_ent$`Experiencia entidad` = str_replace(experiencia_ent$`Experiencia entidad`, "_", " ")
}


experiencia_identidad <- data_sep4 %>% 
  group_by(uno, dos, usted_es_marque_uno) %>% 
  count() %>%
  mutate(dos = if_else(is.na(dos), "", dos)) %>% 
  unite(union, c(uno, dos), sep = " ", remove = TRUE) %>% 
  rename(Casos =n, Identidad = usted_es_marque_uno, Experiencia = union) %>% 
  ungroup() %>% 
  mutate( Porcentaje = paste(round(Casos*100/sum(Casos)),'%'))

experiencia_orientacion <- data_sep4 %>% 
  group_by(uno, dos, usted_se_considera_marque_uno) %>% 
  count() %>%
  mutate(dos = if_else(is.na(dos), "", dos)) %>% 
  unite(union, c(uno, dos), sep = " ", remove = TRUE) %>% 
  rename(Casos =n, Orientacion = usted_se_considera_marque_uno, Experiencia = union) %>% 
  ungroup() %>% 
  mutate( Porcentaje = paste(round(Casos*100/sum(Casos)),'%'))

```


```{r echo=FALSE, include=TRUE, fig.width= 10}

bar_sisc(experiencia_ent, x_val = experiencia_ent$`Experiencia entidad`, y_val = experiencia_ent$Casos, title_name = "Experiencia en la entidad", x_title = "Experiencia", y_title = "Número de casos", legend = "Experiencia en la entidad", remove_x = TRUE)
```

```{r echo=FALSE, include=TRUE}
experiencia_table <- experiencia_ent %>% 
  kable()
experiencia_table
```

```{r echo=FALSE, include=TRUE, fig.width= 10}

bar_cat_sisc(experiencia_identidad, x_val = experiencia_identidad$Experiencia, y_val = experiencia_identidad$Casos, category = experiencia_identidad$Identidad, title_name = "Experiencia en la entidad - Identidad de género", x_title = "", y_title = "Número de casos", legend = "Identidad", mov_y = -0.6, reverse_bar = TRUE, remove_x = TRUE)
```

```{r echo=FALSE, include=TRUE}
experiencia_identidad_table <- experiencia_identidad %>% 
  kable()
experiencia_identidad_table
```
```{r echo=FALSE, include=TRUE, fig.width= 15}

bar_cat_sisc(experiencia_orientacion, x_val = experiencia_orientacion$Experiencia, y_val = experiencia_orientacion$Casos, category = experiencia_orientacion$Orientacion, title_name = "Experiencia en la entidad - Orientación sexual", x_title = "", y_title = "Número de casos", legend = "Identidad", reverse_bar = FALSE, mov_y = 10, remove_x = TRUE, contg = TRUE)
```
```{r echo=FALSE, include=TRUE}
experiencia_orientacion_table <- experiencia_orientacion %>% 
  kable()
experiencia_orientacion_table

```

```{r echo=FALSE, include=FALSE}
data_sep5 <- separate(data = denunciaron[denunciaron$denuncio_dicha_violencia == '- Sí',], col = como_calificaria_la_atencion_recibida_en_caso_de_haber_denunciado_puede_marcar_varias_opciones,
                      sep = ' - ', into = c('uno','dos','tres','cuatro','cinco','seis'))

atencion_rec <- data.frame(table(sapply(c(data_sep5$uno, data_sep5$dos, data_sep5$tres,  data_sep5$cuatro,  data_sep5$cinco, data_sep5$seis), make_clean_names, USE.NAMES = F))) %>% 
  arrange(desc(Freq)) %>% 
  mutate(per = paste(round(Freq*100/94), "%"))

atencion_rec <- atencion_rec[-c(1),] #Se muede modificar de acuerdo al ninguno
row.names(atencion_rec) <- 1:nrow(atencion_rec)

colnames(atencion_rec)<- c("Atencion entidad", "Casos", "Porcentaje")
for(x in 1:11){
atencion_rec$`Atencion entidad` = str_replace(atencion_rec$`Atencion entidad`, "_", " ")
}

atencion_identidad <- data_sep5 %>% 
  group_by(uno, dos, tres, cuatro, usted_es_marque_uno) %>% 
  count() %>%
  mutate(dos = if_else(is.na(dos), "", dos),tres = if_else(is.na(tres), "", tres),
         cuatro = if_else(is.na(cuatro), "", cuatro)) %>% 
  unite(union, c(uno, dos, tres, cuatro), sep = " ", remove = TRUE) %>% 
  rename(Casos =n, Identidad = usted_es_marque_uno, Atencion = union) %>% 
  ungroup() %>% 
  mutate( Porcentaje = paste(round(Casos*100/sum(Casos)),'%'))

atencion_orientacion <- data_sep5 %>% 
  group_by(uno, dos,tres,cuatro, usted_se_considera_marque_uno) %>% 
  count() %>%
  mutate(dos = if_else(is.na(dos), "", dos),tres = if_else(is.na(tres), "", tres),
         cuatro = if_else(is.na(cuatro), "", cuatro),uno = if_else(is.na(uno), "- Sin dato", uno)) %>% 
  unite(union, c(uno, dos, tres, cuatro), sep = " ", remove = TRUE) %>% 
  rename(Casos =n, Orientacion = usted_se_considera_marque_uno, Atencion = union) %>% 
  ungroup() %>% 
  mutate( Porcentaje = paste(round(Casos*100/sum(Casos)),'%'))

```
```{r echo=FALSE, include=TRUE, fig.width= 13}
bar_sisc(atencion_rec, x_val = atencion_rec$`Atencion entidad`, y_val = atencion_rec$Casos, title_name = "Valoración de la atención recibida", x_title = "Atención", y_title = "Número de casos", legend = "Atención entidad", remove_x = TRUE)
```
```{r echo=FALSE, include=TRUE}
atencion_table <- atencion_rec %>% 
  kable()
atencion_table
```

```{r echo=FALSE, include=TRUE, fig.width= 10}

bar_cat_sisc(atencion_identidad, x_val = atencion_identidad$Atencion, y_val = atencion_identidad$Casos, category = atencion_identidad$Identidad, title_name = "Atención en la entidad - Identidad de género", x_title = "", y_title = "Número de casos", legend = "Identidad", mov_y = -0.6, reverse_bar = TRUE, remove_x = TRUE)
```

```{r echo=FALSE, include=TRUE}
atencion_identidad_table <- atencion_identidad %>% 
  kable()
atencion_identidad_table
```


```{r echo=FALSE, include=TRUE, fig.width= 15}

bar_cat_sisc(atencion_orientacion, x_val = atencion_orientacion$Atencion, y_val = atencion_orientacion$Casos, category = atencion_orientacion$Orientacion, title_name = "Atención en la entidad - Orientación sexual", x_title = "", y_title = "Número de casos", legend = "Orientación", reverse_bar = FALSE, mov_y = 10, remove_x = TRUE, contg = TRUE)
```
```{r echo=FALSE, include=TRUE}
atencion_orientacion_table <- atencion_orientacion %>% 
  kable()
atencion_orientacion_table

```

